【裁判字號】    97,交聲,3190
【裁判日期】    971229
【裁判案由】    違反道路交通管理處罰條例聲明異議
【裁判全文】
臺灣臺北地方法院交通事件裁定        97年度交聲字第3190號
原處分機關  臺北市交通事件裁決所
異  議  人
即受處分人  甲○○
上列異議人即受處分人因違反道路交通管理處罰條例案件，對於
臺北市交通事件裁決所於民國九十七年十月二十三日所為之處分
（原處分案號：北市裁催字第裁二二─一ＡＤ二五四二五六號）
，聲明異議，本院裁定如下：
    主  文
異議駁回。
    理  由
一、按禁止臨時停車線為紅色實線，用以指示禁止臨時停車路段
    ，道路交通標誌標線號誌設置規則第一百六十九條第一項、
    第二項定有明文。而設有禁止臨時停車標線處所不得臨時停
    車；禁止臨時停車處所不得停車，道路交通安全規則第一百
    十一條第一項第三款、第一百十二條第一項第一款亦定有明
    文。次按汽車駕駛人在禁止臨時停車處所停車者，處新臺幣
    （以下同）六百元以上一千二百元以下罰鍰；汽車駕駛人違
    規停車而駕駛人不在場，並經以科學儀器取得證據資料證明
    其行為違規，當場不能或不宜攔截製單舉發者，得逕行舉發
    處罰，道路交通管理處罰條例第五十六條第一項第一款、第
    七條之二第一項第七款、第二項第四款亦規定甚明。
二、本件異議人即受處分人（下稱受處分人）甲○○所有車牌號
    碼ＣＵ─一０八七號自用小客車，於民國九十七年六月二十
    日下午三時六分許，停放在臺北市中山區○○○路路一段三
    十巷三弄週邊劃有紅色實線表示禁止臨時停車之路段，由臺
    北市停車管理工程處值勤人員以拍照方式採證後，以受處分
    人有違反道路交通管理處罰條例第五十六條第一項第一款規
    定之行為掣單舉發，嗣將前開舉發通知單送達於受處分人，
    經受處分人逾越舉發通知單所載應到案日期即九十七年七月
    二十四日，六十日以上，經原處分機關認受處分人確有前開
    違規行為，乃以「在禁止臨時停車處所停車」之違規事實，
    依道路交通管理處罰條例第五十六條第一項第一款及道路交
    通管理事件統一裁罰基準表等規定，於九十七年十月二十三
    日以北市裁催字第裁二二─一ＡＤ二五四二五六號裁決書逕
    行裁處受處分人罰鍰一千二百元。
三、聲明異議意旨略以：異議人即受處分人甲○○停車路段車子
    右前輪之前方並未有紅色實線標線，右後輪之前方亦未有紅
    色實線標線，都是紅色虛線，右前輪子前面是白線，是該路
    段明顯並非禁止臨時停車路段，據此聲明異議云云。
四、經查：
 (一) 受處分人所有之車牌號碼ＣＵ─一０八七號自用小客車，九
    十七年六月二十日下午三時六分許，停放在臺北市中山區○
    ○○路路一段三十巷三弄週邊劃有紅色實線表示禁止臨時停
    車之路段乙節，有臺北市政府交通局舉發違反道路交通管理
    事件通知單、臺北市停車管理工程處九十七年十一月二十六
    日北市停管字第０九七三六九九六五００號函、採證照片一
    紙、及臺北市交通管制工程處上開禁止臨時停車路段地圖列
    印資料一紙附卷可稽（見本院卷第七頁、第一０頁、第一二
    頁、第一八頁），且受處分人亦不否認其所有之車牌號碼Ｃ
    Ｕ─一０八七號自用小客車，九十七年六月二十日下午三時
    六分許，停放於上開地點乙情，洵堪認定。
 (二) 至受處分人雖據前揭情詞置辯，惟觀諸卷附採證照片（見本
    院卷第一八頁）所示，本件受處分人所有車輛停放之處所，
    明顯可見路面繪有禁止臨時停車之紅色實線，且該紅色實線
    標線，雖有些許未劃設週延、斑駁之處，然並無受處分人所
    指為紅色虛線之情形，受處分人仍應可明確辨識，且本件違
    規車輛之輪胎壓在紅線上，足認上開車輛係在紅線繪製後始
    停放，前揭路段既經劃設紅線，受處分人即應受該禁止停車
    標線設置之限制，並應遵守之，再衡諸受處分人亦自承：伊
    係因為習慣所以認為那邊可以停車等語（見本院卷第一六頁
    反面），益見受處分人空言爭執違規車輛右前輪之前方並未
    有紅色實線標線，右後輪之前方亦未有紅色實線標線云云，
    實屬無據，至受處分人復辯以：伊停車當時沒有看出紅線，
    那邊也不是只有伊停車，而且經協調後現在該處的紅線已經
    劃掉了云云，惟查，參以憲法上所保障之平等權，係以合法
    權利為限，亦即主張平等原則之基礎事實應為合法，故「不
    法的平等」之主張，並非法之所許，是縱當時該處有其他車
    輛違規，亦非受處分人可執平等原則據以免責之事由，是受
    處分人所辯，已屬無憑，且業經證人即臺北市停車管理處值
    勤人員乙○○於本院訊問中到庭結稱：本件是交辦的勤務交
    辦的勤務，伊去的時候有四、五台車，伊都有依規定告發，
    本件違規車輛應該是四、五台其中壹台等語（見本院卷第一
    六頁）明確，並當庭指證舉發本件違規之地點無訛（見本院
    卷第一二頁）。又上開路段於本件受處分人違規遭舉發當時
    確屬禁止臨時停車處所，且該路段紅色實線外觀清晰可見，
    已如前述，是縱該路段已於嗣後改為非禁止臨時停車處所，
    仍無礙於本件受處分人上開違規之事實，是受處分人該部分
    所辯，亦屬誤會。則受處分人所辯均不足據為解免其違規責
    任之理由。本件事證明確，受處分人所有車輛於禁止臨時停
    車處所違規停車之行為，洵堪認定。
五、綜上所述，本件受處分人所有之車輛有前揭違規行為，原處
    分機關依道路交通管理處罰條例第五十六條第一項第一款及
    違反道路交通管理事件統一裁罰基準及處理細則等規定，裁
    處受處分人罰鍰一千二百元，核無違誤，本件異議為無理由
    ，應予駁回。
據上論斷，應依道路交通案件處理辦法第十九條，裁定如主文。
中    華    民    國    97    年    12    月    29    日
                  交通法庭    法  官  鄭昱仁
以上正本證明與原本無異。
如不服本裁定，應於送達後五日內，向本院提出抗告狀。
                              書記官  宋德華
中    華    民    國    97    年    12    月    29    日


司法院資訊處製作；財團法人民間司法改革基金會備份。
